臺灣臺中地方法院刑事判決
110年度侵訴字第62號
公  訴  人  臺灣臺中地方檢察署檢察官
被      告  陳瑩澤


上列被告因妨害性自主罪案件，經檢察官提起公訴（109年度偵 
字第35325號），被告於準備程序中就被訴事實為有罪之陳述，
經告知簡式審判程序之旨，並聽取公訴人、被告之意見後，由本
院合議庭裁定由受命法官獨任進行簡式審判程序，判決如下：
    主    文
丙○○犯強制猥褻罪，處有期徒刑捌月。
    犯罪事實
一、丙○○經營址設臺中市西區○○街與○○街交岔路口之○○○○娃娃機
    店，代號AB000-H109234號（民國00年00月生，真實姓名年
    籍詳卷，下稱甲○）則係丙○○僱用之娃娃機店員工。丙○○於1
    09年10月20日晚間9時許，與甲○共同前往上址娃娃機店內補
    貨及測試機檯時，竟意圖性騷擾，於109年10月20日晚間9時
    41分許，在上址娃娃機店內，先自甲○身後伸手撫摸甲○之頭
    髮，以手摟抱甲○腰部及觸摸甲○之臀部，並以身體及面部貼
    近甲○之身體及面部欲親吻甲○，甲○見狀受驚，並立即向旁
    退避後，丙○○遂升高其犯意為強制猥褻之犯意，繼續作勢欲
    摟抱、觸摸及親吻甲○，經甲○將丙○○推開，並質問丙○○意欲
    何為，要求丙○○住手，並操作行動電話欲向友人求助，丙○○
    仍一再撲向甲○，甲○則不停在娃娃機店內逃避，歷時3至4分
    鐘之久，過程中丙○○仍數次以手環抱甲○頭頸、身體，以此
    強暴方式對甲○為猥褻行為。嗣經甲○報警處理，經警調閱上
    址娃娃機店監視器錄影畫面，始悉上情。
二、案經甲○訴由臺中市政府警察局第一分局報告報告臺灣臺中
    地方檢察署檢察官偵查起訴。
    理    由
一、按性侵害犯罪防治法所稱性侵害犯罪，係指觸犯刑法第221
    條至第227條、第228條、第229條、第332條第2項第2款、第
    334條第2項第2款、第348條第2項第1款及其特別法之罪；又
    行政機關、司法機關及軍法機關所製作必須公示之文書，不
    得揭露被害人之姓名、出生年月日、住居所及其他足資識別
    被害人身分之資訊，性侵害犯罪防治法第2條第1項、第12條
    第2項分別定有明文。另性侵害犯罪防治法第12條所定其他
    足資識別被害人身分之資訊，包括被害人照片或影像、聲音
    、住址、親屬姓名或其關係、就讀學校與班級或工作場所等
    個人基本資料，性侵害犯罪防治法施行細則第6條亦有明定
    。本件被告經檢察官以刑法第224條罪名提起公訴，屬 性侵
    害犯罪防治法所稱之性侵害犯罪，因本院製作之本案判決屬
    必須公示之文書，為避免告訴人甲○身分遭揭露，依上開規
    定，對於告訴人甲○之姓名、年籍、地址等足資識別告訴人
    甲○身分之資訊，均予隱匿。
二、核被告所犯並非死刑、無期徒刑、最輕本刑為3年以上有期
    徒刑之罪，或高等法院管轄第一審之案件，被告於準備程序
    中，就被訴事實為有罪之陳述，經受命法官告知簡式審判程
    序之旨，並聽取被告與公訴人之意見後，本院合議庭認適宜
    進行簡式審判程序，爰依刑事訴訟法第273條之1第1項規定
    ，裁定由受命法官獨任進行簡式審判程序。是本案之證據調
    查，依刑事訴訟法第273條之2規定，不受同法第159條第1項
    、第161條之2、第161條之3、第163條之1及第164條至第170
    條規定之限制，合先敘明。
三、上開犯罪事實，業據被告丙○○於本院準備程序及審理時均坦
    承不諱（見本院卷P96、P105），且有告訴人甲○於警詢時及
    偵查中之指證可按(見偵卷P25至28、P75至77)，並有109年1
    0月23日職務報告指認犯罪嫌疑人紀錄表（甲○指認被告）、
    性別工作平等法申訴表、告訴人甲○報案資料即臺中市政府
    警察局第一分局西區派出所受理各類案件紀錄表、臺中市政
    府警察局第一分局西區派出所受理刑事案件報案三聯單(見
    偵卷P19、P29至35、P37至43、P45、P47)、性騷擾案件代號
    與真實姓名對照表、監視器錄影翻拍照片及光碟(見不公開
    卷P3、P7至9)附卷為佐，足認被告上開任意性之自白與事實
    相符，堪以採信。是本案事證明確，被告犯行洵堪認定，應
    依法論科。
四、論罪科刑：
(一)按強制猥褻罪，因本質上具有猥褻屬性，客觀上亦能引起他
    人之性慾；強制觸摸罪則因行為瞬間即逝，情節相對輕微，
    通常不會牽動外人的性慾。誠然，無論強制猥褻或強制觸摸
    ，就被害人而言，皆事涉個人隱私，不願聲張，不違常情（
    後者係屬告訴乃論罪），犯罪黑數，其實不少，卻不容因此
    輕縱不追究或任其避重就輕。尤其，對於被害人有明示反對
    、口頭推辭、言語制止或肢體排拒等情形，或「閃躲、撥開
    、推拒」的動作，行為人猶然進行，即非「合意」，而已該
    當於強制猥褻，絕非強制觸摸而已(最高法院108年度1800號
    判決意旨參照)。查被告丙○○於出手撫摸、摟抱或觸摸告訴
    人後，告訴人向旁退避已為拒絕舉動，被告見狀仍不未停止
    ，且見告訴人再以推開及質問之方式明確拒絕後，仍撲向告
    訴人，且數次環抱告訴人，是核其所為，已非止於性騷擾，
    而係已違反告訴人意願之強制猥褻，應成立刑法第224條之
    強制猥褻罪。
(二)被告本案犯行，係基於同一強制猥褻犯意，於密切接近之時
    、地實施撫摸、摟抱、觸摸等行為，各行為之獨立性極為薄
    弱，依一般社會健全觀念，在時間差距上，難以強行分開，
    應視為數個舉動之接續施行，為接續犯，應論以1次強制猥
    褻罪名。 
(三)爰以被告之責任為基礎，審酌：1.被告為滿足自身慾念，對
    告訴人為強制猥褻行為，侵害告訴人身體自主權，造成告訴
    人身心傷害，行為顯無可取。2.被告於警詢及偵查中大致坦
    認客觀行為，並於本院準備程序時坦承犯行，但因賠償金額
    認知差距未與告訴人調解成立(見卷附本院臺中簡易庭調解
    事件報告書)之犯後態度。3.被告前無故意犯罪紀錄之素行
    情形，有臺灣高等法院被告前案紀錄表在卷可參。4.被告自
    陳之智識程度、經濟狀況（見本院卷P106）暨犯罪手段、所
    生實害情形等一切情狀，量處如主文所示之刑，以示懲戒。
據上論斷，應依刑事訴訟法第273 條之1 第1 項、第299 條第1
項前段，刑法第224條，判決如主文。
本案經檢察官甲○○提起公訴，檢察官乙○○到庭執行職務。 
中　　華　　民　　國　　110 　年　　9 　　月　　30　　日
                  刑事第二庭    法  官  王振佑
以上正本證明與原本無異。
如不服本判決應於收受判決後20日內向本院提出上訴書狀，並應
敘述具體理由；其未敘述上訴理由者，應於上訴期間屆滿後20日
內向本院補提理由書（均須按他造當事人之人數附繕本）「切勿
逕送上級法院」。
                                書記官  王淑燕
中　　華　　民　　國　　110 　年　　9 　　月　　30　　日
附錄論罪科刑法條:
刑法第224條
對於男女以強暴、脅迫、恐嚇、催眠術或其他違反其意願之方法
，而為猥褻之行為者，處 6 月以上 5 年以下有期徒刑。